【裁判字號】    90,訴,285
【裁判日期】    900425
【裁判案由】    業務過失致死
【裁判全文】
臺灣高雄地方法院刑事判決                            九十年度訴字第二八五號
    公訴人    臺灣高雄地方法院檢察署檢察官
    被  告    甲○○
右列被告因業務過失致死案件，經檢察官聲請簡易判決處刑（八十九年度偵字第二五
九二八號），本院高雄簡易庭認應以通常程序審判，本院判決如左：
    主  文
甲○○從事業務之人，因業務上之過失致人於死，處有期徒刑肆月，如易科罰金，以
佰元折算壹日。緩刑貳年。
    事  實
一、甲○○於民國八十九年九月二十五日起承包自來水公司大林浦地區改善工程（工
    地位於高雄市○○區○○路一二六巷三五號前方），為從事業務之人，明知其工
    程需要製造儲水槽控制自來水進出「相涵」用途，所挖掘之儲水槽遇雨則會積水
    ，本應注意於工地加裝門禁管制，並應於儲水槽外圍設置安全設施，以防民眾擅
    自進入發生意外，雖適颱風來襲，更應採取適當之安全措施，以避危險之發生，
    按其情節又非不能注意，乃疏未注意，僅於工地旁以布條警示及出入口以木板圍
    籬簡單擋住，且未派人確實查看是否堅固完好，嗣於民國八十九年十一月一日下
    午四時許，為颱風吹走上開警示布條及出入口之木板圍籬，余嘉育（民國八十一
    年十月十五日生）至前述工地內玩要，不慎掉落施工中因雨形成水池之儲水槽，
    窒息死亡溺斃。
二、案經高雄縣警察局小港分局移送臺灣高雄地方法院檢察署檢察官偵查起訴。
    理  由
一、訊據被告矢口否認右揭過失犯行，辯稱：平時閒人不會進入工地，且其於工地外
    圍有綁警示帶，工地出入口有以木板圍住，是因象神颱風來襲，為風所吹走，其
    並無過失云云。
二、經查：在前述事故發生時，現場四周並無任何安全警告標示及警示帶，且該工地
    有二處出入口並無任何阻隔進入之圍籬等情，為被告所自承，並據證人即高雄市
    政府警察局小港分局丙○○○○於本院審理中到庭證述屬實。被告既為前開工地
    之實際負責人，在工地內施工並挖掘坑洞，自有注意安全並防止危險發生之義務
    ，縱令颱風來襲，更應加強門禁管制且確實查看安全措施是否完好，以避免民眾
    擅自闖入發生意外，且按其情節又非不能注意，詎疏未為之，以致八歲之被害人
    在工地內水池溺斃，其有過失甚明。而被害人余嘉育確因本件意外致生死亡之結
    果，業經臺灣高雄地方法院檢察官督同法醫師相驗明確，製有相驗屍體證明書、
    驗斷書及勘驗筆錄各一份在卷足憑，參以前揭說明，該死亡結果與被告之過失行
    為間，顯有相當因果關係。事證明確，被告過失致人於死之犯行洵堪認定。
三、本件被告係上開工地之實際負責人，此據其供明在卷，為從事業務之人，其因業
    務上之過失致人於死，核其所為，係犯刑法第二百七十六條第二項之業務過失致
    人於死罪。審酌被告一時疏於注意而肇事致被害人死亡，且被告事後已與被害人
    家屬達成和解，賠償被害人之家屬新台幣二百萬元，此據被害人之父乙○○到庭
    陳述明白等一切情狀，爰酌情量處如主文所示之刑。又被告於行為（八十九年十
    一月一日）後，刑法第四十一條規定已修正為「犯最重本刑為五年以下有期徒刑
    之罪，而受六個月以下有期徒刑或拘役之宣告，因身體、教育、職業、家庭之關
    係或其他正當事由，執行顯有困難者，得以一元以上三元以下折算一日，易科罰
    金。但確因不執行所宣告之刑，難收矯正之效或難以維持法秩序者，不在此限。
    」（於九十年一月十日公布，於同年月十二日生效），被告於犯罪後，法律業已
    變更，且修正後之法律有利於被告，自應依新法諭知易科罰金之折算標準。又查
    被告五年以內未曾受有期徒刑以上刑之宣告，有臺灣高雄地方法院檢察署刑案查
    註記錄表附卷可按，經此教訓，應知警惕，當無再犯之虞，本院認其所受之宣告
    刑以暫不執行為適當，爰併諭知緩刑貳年，以勵自新。
據上論斷，應依刑事訴訟法第二百九十九條第一項前段，刑法第二條第一項前段、第
二百七十六條第二項、第四十一條第一項、第七十四條第一款，罰金罰鍰提高標準條
例第一條前段、第二條，判決如主文。
中      華      民      國    九十      年      四      月    二十五    日
                              臺灣高雄地方法院刑事第一庭
                                      法  官    郭佳瑛
右為正本，係照原本作成，證明與原本無異。
如不服本判決，應於送達後十日內，向本院提出上訴狀。
                                      書記官    王美玲
中    華    民    國      九十      年      四      月      二十七      日
附錄本判決論罪之法條：
刑法二百七十六條第二項
從事業務之人，因業務上之犯前項之罪者，處五年以下有期徒刑或拘役，得併科
三千元以下罰金。


司法院資訊處製作；財團法人民間司法改革基金會備份。
